【裁判字號】    95,上易,332
【裁判日期】    950427
【裁判案由】    竊盜
【裁判全文】
臺灣高等法院刑事判決                 95年度上易字第332號
上  訴  人  臺灣臺北地方法院檢察署檢察官
上  訴  人
即  被  告  乙○○
上列上訴人因被告竊盜案件，不服臺灣臺北地方法院94年度易字
第1799號，中華民國94年12月27日第一審判決（起訴案號：臺灣
臺北地方法院檢察署94年度偵字第18673號及移送併辦案號：臺
灣臺北地方法院檢察署94年度偵字第20223號），及檢察官移送
併案審理（臺灣臺北地方法院檢察署95年偵字第1737號），提起
上訴，本院判決如下：
    主  文
原判決撤銷。
乙○○連續踰越安全設備，於夜間侵入住宅竊盜，處有期徒刑壹
年陸月。
    事  實
一、乙○○曾於民國67年、74年、80年、84年、85年間，均因竊
    盜案件，分別經法院判處有期徒刑1年6月，刑之執行前強制
    工作、有期徒刑3年，刑之執行前強制工作，嗣減刑為應執
    行有期徒刑9月、有期徒刑1年6月，刑之執行前強制工作、
    有期徒刑1年2月、有期徒刑7月確定，均已執行完畢，又於8
    5年間，因強盜案件，經法院判處有期徒刑10年確定，於92
    年8月5日縮短刑期假釋出監，縮刑期滿日期為97年4月10日
    ，現仍在假釋中（再犯本罪，均不構成累犯）；詎猶不知悔
    改，竟基於意圖為自己不法所有之概括犯意，為下列之犯行
    ：
(一)、先於94年9月27日凌晨3時許夜間，見台北市○○○路100巷5
    號1樓現為范木生居住之住宅靠近防火巷之窗戶因損壞無法
    上鎖，即打開該窗戶，踰越窗戶之安全設備攀爬入內，竊取
    范木生所有放在收銀機內之現金新台幣（下同）100元，得
    手後欲搜尋物色其他財物時，遭范木生發現而報警當場查獲
    。
(二)、嗣其又承上概括犯意，於94年10月4日上午七時許，至台北
    市○○路○段30巷22弄4號陳榮山之住處，從該住處儲藏室未
    上鎖之窗戶進入（侵入住宅部分未據告訴），竊取陳榮山所
    有之1萬元、身分證、金融卡、悠遊卡、西裝褲、運動褲、
    女用表得手。
(三)、復再承上揭概括犯意，於94年10月21日凌晨1時許，見台北
    市○○路○段31巷29號1樓甲○○所經營夜間無人居住之
    PERSONA餐廳後門未上鎖，即持手電筒一支侵入該餐廳內（
    無故侵入他人建築物部分未據告訴），欲打開櫃檯收銀機行
    竊時，遭中興保全公司之保全員邱彥禎察覺，並為警當場查
    獲，始未得逞。
二、案經台北市政府警察局松山分局報告台灣台北地方法院檢察
    署檢察官偵查起訴，及該署檢察官移送併案審理。
    理  由
一、被告即上訴人乙○○經合法傳喚，無正當理由未到庭陳述，
    惟被告對上揭事實欄一之(一)及(三)之犯行業於警詢、偵查中及
    原審審理時暨本院之準備程序中坦承不諱，然矢口否認犯有
    事實欄一之(二)之事實。
(一)、被告坦承部分，核與證人范木生、甲○○、邱彥禎於警詢證
    述之情節相符（分別見94年度偵字第18673號卷第10頁、94
    年度偵字第20223號卷第15頁、第12頁），並有贓物認領保
    管單1紙附卷可稽（見94年度偵字第18673號卷第22頁），足
    徵被告之自白確與事實相符。此部分事證明確，被告犯行洵
    堪認定。
(二)、至於被告否認部分：其於準備程序辯稱曾至該處小便，不慎
    觸及窗戶，始留有指紋在該處云云。惟查：證人即被害人陳
    榮山至庭結證，其住處去年10月4日有失竊，我及我太太各
    被竊5、6千元，西裝褲、運動褲、身分證、悠遊卡、女用表
    等物。警察有來採指紋，指紋是留在窗戶進來後裡面磁磚邊
    。警員有去看過，有壹個工地鐵架掛在窗邊，有可能是他踩
    在上面進入等語。而警方所採之指紋，經送內政部警政署警
    察局鑑驗結果與被告存於該局檔案之左環指紋相符，有該局
    94 年11月2日刑紋字第0940155768號函可據。由採得指紋之
    地點係在窗戶進來後，屋內之磁磚邊。顯然被告並非偶一至
    該處小解，不慎以手碰觸到被害人之窗戶所留，應係故意攀
    爬施力碰觸所留，則被告所辯其至該處小便，不慎觸及被害
    人住處窗戶所遺云云，殊非可採。就被害人失竊之現金，被
    害人到庭證稱，伊及妻各被竊5、6千元，本院取對被告最有
    利之認定，即被害人所證最少之金額，認被害人夫妻各被竊
    取5千元。從而被告此部分事證亦明確，犯行亦堪認定。
二、按所謂「其他安全設備」，指門扇牆垣以外，依通常觀念足
    認防盜之一切設備而言，如門鎖、窗戶等最高法院93年易字
    第14號裁判要旨參照。核被告就犯罪事實一之(一)所為，係犯
    刑法第321條第1項第1款、第2款所規定之踰越安全設備，於
    夜間侵入住宅竊盜罪。就犯罪事實一之(二)所為，被告係犯刑
    法第321條第1項第2款所規定之踰越安全設備竊盜罪。被告
    於犯罪事實一之(三)部分，雖已著手於竊盜行為之實施，惟未
    生竊得財物之結果，尚屬未遂。則其此部分所為，係犯刑法
    第320條第3項、第1項之竊盜未遂罪。其先後三次竊盜犯行
    （二次為加重竊盜、一次為普通竊盜未遂），時間緊接，犯
    罪構成要件相同，顯係基於概括犯意為之，應依連續犯規定
    論以情節較重之事實一之(一)加重竊盜罪，並加重其刑。又檢
    察官起訴事實雖未敘及被告犯罪事實一之(二)、(三)之犯行，然
    該部分事實與已起訴事實既具有連續犯之裁判上一罪關係，
    且經檢察官移送併案審理，應為起訴效力所及，本院自應併
    予審究。原審認被告犯行事證明確，予以論罪科刑，固非無
    見，惟原審就被告犯罪事實一之(二)之犯行，未及審酌，即有
    未洽，應有構成撤銷之事由。檢察官上訴意旨據此指摘原審
    判決不當，為有理由，應由本院撤銷原判決另行改判。至於
    被告以原審量刑過重為由提起上訴，核無理由。爰審酌被告
    曾犯如事實欄所載之竊盜罪、強盜罪，素行不佳，有本院前
    案紀錄表可稽，其竟於假釋中再犯本件之罪，實屬不該，及
    其犯罪之動機、目的、手段、生活狀況、智識程度，所犯之
    次數有三次，所竊得之財物價額，對被害人所生之危害及犯
    後尚未能全部坦承犯行之態度等一切情狀，量處如主文所示
    之刑。至於犯罪事實一(二)部分，被告持以犯案之工具手電筒
    一支，雖係被告犯案之工具，且已扣案，惟未能證明係被告
    所有，爰不另為沒收之諭知。
三、被告經合法傳喚，無正當理由未於審理期日到庭，此有本院
    審理期日傳票送達證書回證、本院在監在押查詢資料表為憑
    ，爰不待其陳述逕為判決。
據上論斷，應依刑事訴訟法第369條第1項前段、第364條、第371
條、第299條第1項前段，刑法第56條、第321條第1項第1款、第2
款，判決如主文。
本案經檢察官侯千姬到庭執行職務。
中    華    民    國    95    年    4     月    27    日
                  刑事第十四庭  審判長法  官  蘇隆惠
                                      法  官  林瑞斌
                                      法  官  林秀鳳
以上正本證明與原本無異。
不得上訴。
                                      書記官  耿鳳君
中    華    民    國    95    年    4     月    28    日
中華民國刑法第321條
犯竊盜罪而有左列情形之一者，處 6 月以上、 5 年以下有期徒
刑：
一  於夜間侵入住宅或有人居住之建築物、船艦或隱匿其內而犯
    之者。
二  毀越門扇、牆垣或其他安全設備而犯之者。
三  攜帶兇器而犯之者。
四  結夥三人以上而犯之者。
五  乘火災、水災或其他災害之際而犯之者。
六  在車站或埠頭而犯之者。
前項之未遂犯罰之。


司法院資訊處製作；財團法人民間司法改革基金會備份。
